臺灣高等法院刑事判決
109年度上易字第356號
上  訴  人  臺灣士林地方檢察署檢察官
上  訴  人  
即  被  告  薛惇予


指定辯護人  王彥迪律師(義務辯護)
上列上訴人等因被告傷害案件，不服臺灣士林地方法院108年度
易字第529號，中華民國108年12月17日第一審判決（起訴案號：
臺灣士林地方檢察署108年度偵字第3203號），提起上訴，本院
判決如下：
    主  文
上訴駁回。
    事  實
一、乙○○與甲○○間前因網路購物發生糾紛，乙○○及其父薛仲利與
    甲○○間因而涉有多起訴訟。乙○○於民國107年12月10日下午2
    時35分許，在位在臺北市○○區○○路000號之臺灣士林地方法
    院（下稱士林地院）刑事庭107年度易字第850號薛仲利涉犯
    侵入住宅案件開庭結束後，在臺北市士林區士東路與德行東
    路229巷口公車站牌旁，竟於傷害人身體之犯意，持防狼噴
    霧器持續朝甲○○噴灑，致甲○○受有雙眼結膜炎、左側點狀角
    膜炎、全臉部及雙手紅腫、前頸、前胸、雙肩50×17公分紅
    腫、右手50×10公分紅腫、左手15×9公分、20×5公分紅腫、
    頭皮紅腫、後頸、上背、後肩55×15公分紅腫等傷害。
二、案經甲○○訴由臺北市政府警察局士林分局報請臺灣士林地方
    檢察署檢察官偵查起訴。
    理  由
壹、程序部分：
一、告訴乃論之罪，告訴人之告訴，祇須指明所告訴之犯罪事實
    及表示希望訴追之意思，即為已足。其所訴之罪名是否正確
    或無遺漏，在所不問（最高法院73年台上字第5222號判例要
    旨、90年台上字第7205號判決要旨參照）。查告訴人甲○○於
    警詢時指稱：伊於107年12月10日14時32分在臺北市士林區
    士東路與德行東路229巷口遭薛仲利與乙○○搶奪手機及潑灑
    不明液體。因為伊與他們開完庭走出法院，薛仲利及乙○○雙
    方都拿著手機對伊錄影，於是伊便也拿出自己的手機蒐證他
    們的行為，之後薛仲利就靠近伊，試圖搶奪伊的手機，因薛
    仲利搶不到伊的手機，他就推伊至乙○○旁邊，乙○○使用噴霧
    器向伊潑灑不明膠狀液體，伊有受傷，詳細傷勢如臺北市立
    聯合醫院陽明院區開立的診斷證明書所述，伊要對薛仲利及
    乙○○提出強盜未遂告訴……（問：經警方檢視由你提供之現場
    錄影狀況，警方判斷構成要件為妨害自由及傷害案件，警方
    依職權開立妨害自由及傷害之報案三聯單，你有無意見？）
    伊沒有意見，請檢察官依職權認定等語（見偵卷第28至30頁
    ）；復於原審證稱：伊於107年12月11日，因為本案去天母
    派出所製作筆錄，伊有提告的意思，伊指的是當天被告的行
    為只要有構成犯罪，都要提告，當時伊說要對被告及薛仲利
    提出強盜未遂告訴，是因為薛仲利有伸手意圖搶伊的手機，
    伊一直積極抵抗，不讓薛仲利搶手機，被告就出來持液體潑
    灑，伊覺得被告與薛仲利有共同的犯意聯絡；伊說請檢察官
    依職權認定，意思就是認定這個構成什麼樣的罪名由檢察官
    來判斷等語（見原審卷一第353至355、360、361頁），顯見
    告訴人於警詢時即已指明本案上開犯罪事實及表示希望訴追
    之意思，縱其所訴之罪名有誤，亦無礙其提出傷害告訴之效
    力，至為明確。辯護人雖為被告辯稱：本件告訴人未合法提
    出告訴云云，惟告訴人於警詢時已指明本案上開犯罪事實及
    表示希望訴追之意思，業如前述，參酌告訴人於檢察官訊問
    ：「告被告2人妨害自由、傷害之理由？」時，即指稱：乙○
    ○躲在停車場旁邊，拿出不明噴劑對伊噴，有噴到伊、很多
    ，伊當時趕快跑並請路人報警，診斷證明書上所載傷勢都是
    被噴劑造成的，伊皮膚、眼睛都灼傷等語（見偵卷第157頁
    ），足認告訴人確有訴追被告本件傷害犯行之意，是本案告
    訴之訴追條件並無欠缺，辯護人前開所辯，容有誤會。
二、證據能力方面
  ㈠按被告以外之人於審判外之陳述，雖不符刑事訴訟法第159條
    之1至第159條之4之規定，然經當事人於審判程序同意作為
    證據，法院審酌該言詞陳述或書面陳述作成時之情況，認為
    適當者，亦得為證據；當事人、代理人或辯護人於法院調查
    證據時，知有刑事訴訟法第159條第1項不得為證據之情形，
    而未於言詞辯論終結前聲明異議者，視為有前項之同意，刑
    事訴訟法第159 條之5定有明文。查，本判決下列認定事實
    所引用之被告以外之人於審判外所為之供述證據資料（包含
    人證與文書等證據），並無證據證明係公務員違背法定程序
    所取得；而檢察官、上訴人即被告乙○○（下稱被告）及其辯
    護人對本院提示之卷證，均同意作為證據使用，且迄至言詞
    辯論終結前亦未再聲明異議，本案證據資料作成時之情況，
    核無違法取證或其他瑕疵，證明力亦無明顯過低之情形，認
    為以之作為證據為適當，依刑事訴訟法第159條之5規定，自
    均得作為證據。
  ㈡至於非供述證據部分，檢察官、被告及其辯護人均同意作為
    證據使用，復均查無違反法定程序取得或其他不得作為證據
    之情形，且經本院於審理期日提示予檢察官、被告及其辯護
    人而為合法調查，應認均有證據能力。
貳、實體部分：
一、認定犯罪事實所憑之證據及理由 
    訊據被告固坦承於上開時間、地點，持防狼噴霧器朝向告訴
    人之事實，惟矢口否認有何傷害之犯行，辯稱：伊是因為告
    訴人無故跟隨，才用防狼噴霧器噴告訴人，伊是正當防衛。
    且伊實際上並沒有將噴霧噴灑出去，告訴人受傷與伊行為沒
    有因果關係云云。經查：
　㈠被告及其父薛仲利與告訴人間涉有多起訴訟，薛仲利在被告
    陪同下，與告訴人分別於107年12月10日下午前往士林地院
    刑事庭開庭，嗣於該案即士林地院107年度易字第850號薛仲
    利涉犯侵入住宅案件開庭結束後，被告於同日下午2時35分
    許，在臺北市士林區士東路與德行東路229巷口公車站牌旁
    ，持防狼噴霧器朝向告訴人噴灑等事實，業據被告於原審及
    本院坦承不諱（見原審卷一第192至194頁、本院卷第88、89
    、94、126頁），核與告訴人於警詢、偵查及原審指述相符
    （見偵卷第27至29、157頁、原審卷一第351至360頁），並
    有現場監視器錄影檔案翻拍照片、手機拍攝照片、本院107
    年度上字第1104號民事判決、106年度上易字第2063號刑事
    判決、108年度上易字第1341號刑事判決、士林地院108年度
    易字第428號刑事判決、臺灣橋頭地方法院107年度訴字第40
    8號刑事判決等件在卷可稽（見偵卷第37至42、49至56頁、
    原審卷一第67至69、71至74頁），且經原審當庭勘驗現場監
    視器錄影檔案無訛，此有原審勘驗筆錄1份在卷可參（見原
    審卷一第196、197、199、200、225至241、275至321頁），
    應堪認定。
  ㈡證人即告訴人於警詢、偵查及原審均證稱：當天伊一出法庭
    ，薛仲利就在法庭外的走廊，拿手機近距離往伊臉部拍照，
    伊跟法警反應，經法警制止，法警請他刪除掉後，伊就盡速
    離開，伊到對面的OK便利商店，沒想到薛仲利又從法院出來
    ，一樣拿著手機對伊錄影，伊當時就拿著手機錄薛仲利，有
    錄到他一直故意對伊拍照，拍到一半，他好像在跟被告講電
    話，講一講就跑掉了，伊就跟著薛仲利去看他要搞什麼鬼，
    沒想到薛仲利突然轉身故意推擠伊，推擠到一半時，伊眼角
    餘光看到被告躲在後面，疑似手上藏有東西，伊原本想逃跑
    ，但薛仲利故意推擠伊，不讓伊跑掉，壓著伊的脖子， 一
    直往被告那邊推過去，伊只能一直後退，伊為了蒐證，趕快
    拿起伊身上另1支手機，對另一邊拍，變成伊一手拍薛仲利
    一手拍被告，才拍到被告的手拿著1罐金屬黑色加藍色的瓶
    子，對伊噴不明液體，一開始是噴伊的臉，後來伊轉身，他
    從伊背後一直噴，噴伊後腦勺、背後，噴到伊很多，讓伊全
    身灼熱，伊要逃跑，但被告還跟在伊後面一直噴，連續一直
    按著手上的東西，噴出來是藍色半透明膠狀物質，錄影畫面
    拍到伊頭髮及手上出現一些白色的液體，就是前述藍色半透
    明膠狀物被太陽照到反光，所以呈現白色，伊當時趕快跑，
    並請路人報警，當天有法警出來，不知道是法院還是地檢署
    的法警報警的。伊在地檢署的廁所洗掉這些物品，救護人員
    先來，伊才去臺北市立聯合醫院陽明院區就診，診斷證明書
    上所載傷勢都是被噴劑造成的，伊皮膚、眼睛都有灼傷等語
    （見偵卷第27至29、157頁、原審卷一第351至359頁）。復
    原審當庭勘驗⒈告訴人提供之手機錄影檔案結果為：1分57秒
    （因畫面上無當時時間，故以檔案時間為準，下同）被告以
    右手持不明物品朝向告訴人，隨即鏡頭晃動，2分0秒可見告
    訴人之手機有白色汙損，2分0秒至18秒告訴人稱：「喔好好
    好，很好很好，很好很好」，並走至人行道邊以中文及英文
    請路人幫忙報警，2分19秒至3分15秒告訴人跑至本院西側大
    門口求助路人報警，行進間畫面可見告訴人之頭髮及衣服後
    領均沾染白色液體，且沿路發出喘息聲，之後告訴人即待在
    原審法院西側門口歇息；⒉案發現場路口監視器檔案結果為
    ：於當日下午2時35分17秒，被告在告訴人右手邊，伸出右
    手持不明物品朝向告訴人之右邊側臉，2 時35分17秒至19秒
    告訴人舉起右手臂抵擋並低頭轉身背對被告閃避，同時被告
    仍不斷持不明物品朝向告訴人之背後及頭部，2時35分20秒
    至23秒告訴人往畫面右下角逃去，被告亦跟追在後並一路持
    不明物品朝向告訴人等情，有前引之原審勘驗筆錄及翻拍照
    片等件在卷可按；參酌被告於原審自承其持以朝向告訴人之
    物品係自網路上購買之防狼噴霧器等語明確（見原審卷第19
    3頁），且觀之前開翻拍照片所示，被告持防狼噴霧器向告
    訴人噴灑後，告訴人頭髮及衣服上確實沾有不明液體，足認
    被告持該防狼噴霧器朝告訴人噴灑後，該防狼噴霧器內之液
    體確有噴灑至告訴人身上，堪以認定。是被告空言辯稱：伊
    實際上並沒有將噴霧噴灑出去云云，顯不足採。
　㈢復告訴人於案發當日下午3時2分至臺北市立聯合醫院陽明院
    區急診，經診斷受有雙眼結膜炎、左側點狀角膜炎、全臉部
    及雙手紅腫、前頸、前胸、雙肩50×17公分紅腫、右手50×10
    公分紅腫、左手15×9公分、20×5公分紅腫、頭皮紅腫、後頸
    、上背、後肩55×15公分紅腫等傷害乙節，有該院107年12月
    10日驗傷診斷證明書、108年9月20日北市醫陽字第10837384
    800號函所檢附病情說明表單及病歷紀錄等件在卷可查（見
    偵卷第33、34頁、原審卷第153至163頁），可見告訴人係於
    案發後，甫約半小時即至臺北市立聯合醫院陽明院區急診，
    其時間緊密，未見有何耽擱之情事；又觀之上開診斷證明書
    之傷勢解析圖（見偵卷第34頁）所繪，告訴人傷勢部位係集
    中於頭、臉部、肩膀及右手臂，參酌案發時告訴人穿著短袖
    衣物並曾舉起右手臂抵擋等情，有原審勘驗現場監視器錄影
    檔案翻拍照片附卷可考（見原審卷第239頁），則告訴人所
    受傷害位置，核與其於案發時遭被告噴灑不明液體之身體部
    位相符，足徵告訴人所受前開傷勢確係因被告持防狼噴霧器
    朝其噴灑之行為所致無訛。則被告空言否認告訴人所受前開
    傷害與其行為沒有因果關係云云，實難憑採。
　㈣又被告於偵查中自承其當時所持防狼噴霧器內有辣椒成分等
    語（見偵卷第155頁）；參酌市售各種防狼噴霧器內噴霧之
    成分雖有不同，然通常帶有對人體刺激之成分，始能藉此拖
    延他人速度以求順利逃離現場所用，其成分當有致被使用者
    身體受傷之虞，益見被告就其所攜帶之防狼噴霧對人體係具
    有傷害力乙情，知之甚明。被告明知上情，卻接續持該防狼
    噴霧器數次朝告訴人噴灑，其主觀上具有傷害之犯意，彰彰
    甚明；又被告前揭行為，確造成告訴人受有雙眼結膜炎、左
    側點狀角膜炎、全臉部及雙手紅腫、前頸、前胸、雙肩50×1
    7公分紅腫、右手50×10公分紅腫、左手15×9公分、20×5公分
    紅腫、頭皮紅腫、後頸、上背、後肩55×15公分紅腫等傷害
    之結果，已如前述，是被告前開行為，自該當傷害之犯行，
    殆無疑義。
　㈤被告另辯稱：伊是因為告訴人無故跟隨，才用防狼噴霧器噴
    告訴人，伊是正當防衛云云；而其辯護人則主張本件被告持
    防狼噴霧器朝向告訴人噴灑之前，告訴人與被告父親薛仲利
    已有發生跟追、騷擾、推擠之身體接觸等衝突，並朝被告方
    向前進，被告係為保護其父親之生命、身體安全，參以其斯
    時受有右手腕三角纖維軟骨韌帶破裂之傷勢，僅得以持防狼
    噴霧之方式驅離被告，應為正當防衛，而具阻卻違法事由；
    另縱未構成正當防衛，依當時客觀情況，被告亦有可能夠成
    誤想防衛云云。惟查：
　　⒈按刑法第23條規定之正當防衛，必須對於現在不法之侵害
      ，而出於防衛自己或他人權利之行為為要件，故正當防衛
      之要件，以遇有現在不法之侵害，始能成立，如不法侵害
      已過去而為報復行為，或預料有侵害而不法侵害尚未發生
      ，抑或如非基於排除現在不法之侵害所為對他人身體之攻
      擊行為，因其本即有傷害之犯意存在，則其加害行為自無
      正當防衛可言（最高法院98年度台上字第6558號、108 年
      度台上字第1404號判決意旨參照）。又所謂誤想防衛，乃
      事實上本無現在不法之侵害，誤認為有此侵害之存在而為
      正當防衛，並因而實行行為者。此種誤想中之不法侵害，
      仍須具有現在性、急迫性、迫切性，即法益之侵害已迫在
      眉睫，始足成立，倘誤想中之侵害並無已開始之表徵，不
      致有所誤認，而係出於行為人幻覺、妄想，或主觀上憑空
      想像，即無誤想防衛之可言（最高法院107年度台上字第2
      071號判決意旨參照）。
　　⒉查證人即被告之父薛仲利於警詢、偵查及原審固證稱：107
      年12月10日開庭結束後，伊在士東路棒球場公車站等公車
      時，告訴人尾隨伊並拿手機對伊錄影，使伊心生恐懼，伊
      便拿起手機對告訴人蒐證錄下他的行為，告訴人見狀仍持
      續錄影並持續向伊逼近，在靠近伊的時候，就直接用膝蓋
      撞擊伊的大腿，用手撞伊上半身，伊往後倒地、膝蓋有接
      觸地板，因此受有右大腿與左腳踝挫傷，甲○○攻擊伊的時
      候，伊站不穩，因此跌倒，造成足踝扭傷等語（見偵卷第
      8、153頁、原審卷第261至263頁），惟核與告訴人前開證
      述顯然不合，其所述是否屬實，即非無疑。
　　⒊又觀之原審當庭勘驗告訴人所提供之手機錄影檔案所為之
      勘驗結果，（畫面無當時時間，以下為檔案時間）0分0秒
      至22秒，薛仲利在人行道上持手機朝告訴人拍攝，0分23
      秒至26秒薛仲利走近告訴人，告訴人將鏡頭拉高拍攝薛仲
      利，0分27秒至30秒薛仲利將右手伸向鏡頭，隨即鏡頭晃
      動並發出擾動聲，晃動過程中告訴人與薛仲利互相以手阻
      擋、撥開對方鏡頭，且互相持手機逼近對方拍攝，0分31
      秒至46秒薛仲利再將右手伸向告訴人之手機，之後2人繼
      續互相持手機緊貼對方拍攝，0分47秒告訴人對薛仲利稱
      「麻煩請鬆手」，並於0分50秒至1分0秒對薛仲利稱：「
      麻煩手走開、麻煩手走開、麻煩手走開，我要告強制罪了
      」，同時鏡頭晃動並發出擾動聲，後1分1秒薛仲利以右手
      擋住告訴人手肘，阻擋告訴人拍攝，同時並持手機拍攝告
      訴人，1分10秒至17秒告訴人稱：「麻煩手走開」，並對
      路人稱：「欸不好意思，幫我報警」，然後2人繼續在人
      行道上互相拍攝對方，1分18秒至30秒告訴人轉身朝斑馬
      線走去，1分31秒至37秒薛仲利自畫面左上方衝向告訴人
      身邊，告訴人一邊對薛仲利接連喊稱：「幹嘛」，一邊走
      進巷子，同時薛仲利亦緊跟在後，2人沿路發生推擠，1分
      38秒至43秒告訴人與薛仲利互相架住對方走出巷子，告訴
      人並稱：「來喔來喔」，同時持手機蒐證，之後告訴人轉
      身走向士林法院靠士東路側之人行道，並於1分57秒走到
      被告面前，亦有原審勘驗筆錄及翻拍照片等件附卷可參（
      見原審卷第196至197、207至225頁），依前揭勘驗結果，
      僅見薛仲利及告訴人互持手機拍攝對方，雙方相互肢體碰
      撞，導致攝影畫面模糊、晃動，並未見薛仲利所稱遭告訴
      人以腳踢甚或手肘推而跌倒之情形，且薛仲利於過程中亦
      未有一般人遭毆打而發出之喊叫、嘶吼，或受到傷害之驚
      慌失措反應，則證人薛仲利前開證述，是否全然屬實，即
      屬有疑。
　　⒋證人薛仲利雖於107年12月10日至址設高雄市○○區○○○路000
      ○0號之○○診所就醫，經診斷受有右大腿挫瘀傷、左踝扭挫
      傷等傷害，有該診所107年12月26日診斷證明書1份附卷可
      稽（見偵卷第181頁）。然薛仲利於107年12月10日下午2
      時35分與告訴人發生衝突後，並未馬上就近就醫，反而南
      北奔波，前往上開高雄○○診所就醫，其間已經歷經一段時
      間，則薛仲利所受診斷證明書上所載傷勢與告訴人有無關
      連，自非無疑。
　　⒌再觀之原審當庭勘驗現場監視錄影器檔案光碟結果，可知
      告訴人靠近薛仲利前，實已不斷倒退，而薛仲利卻係向前
      走動逼近告訴人等情，有原審勘驗筆錄及翻拍照片在卷可
      按（見原審卷第199、235至237頁），益徵當時告訴人並
      無不法侵害薛仲利之舉止甚明，要無現在不法急迫性之侵
      害可言，自不符正當防衛要件，而無刑法第23條正當防衛
      之阻卻違法事由或誤想防衛之情事，至為明確。是被告及
      其辯護人空言辯稱被告所為屬正當防衛或誤想防衛云云，
      與實情不符，自無足採。
  ㈥至本案告訴人因被告前開傷害行為所受傷害為雙眼結膜炎、
    左側點狀角膜炎、全臉部及雙手紅腫、前頸、前胸、雙肩50
    ×17公分紅腫、右手50×10公分紅腫、左手15×9公分、20×5公
    分紅腫、頭皮紅腫、後頸、上背、後肩55×15公分紅腫等傷
    害，業經本院認定如前述，起訴書誤認告訴人所受傷害為臉
    、頭皮、前胸、後背、雙肩、頸部及雙上肢多處疼痛泛紅云
    云，雖有未洽，惟不影響起訴犯罪事實之同一性，附此敘明
    。
  ㈦綜上所述，被告上開所辯，顯屬事後卸責之詞，委無足採。
    本案事證明確，被告犯行堪以認定，應予依法論科。
二、論罪科刑：
  ㈠按行為後法律有變更者，適用行為時之法律，但行為後之法
    律有利於行為人者，適用最有利於行為人之法律，現行刑法
    第2條第1項定有明文。被告行為後，刑法第277條於108年5 
    月29日經總統華總一義字第10800053451號令修正公布，並
    自108年5月31日施行，修正後刑法第277條規定：「傷害人
    之身體或健康者，處5年以下有期徒刑、拘役或50萬元以下
    罰金（第1項）。犯前項之罪因而致人於死者，處無期徒刑
    或7年以上有期徒刑；致重傷者，處3年以上10年以下有期徒
    刑（第2項）。」，而修正前刑法第277條規定：「傷害人之
    身體或健康者，處3年以下有期徒刑，拘役或1千元以下罰金
    （第1項）。犯前項之罪因而致人於死者，處無期徒刑或7 
    年以上有期徒刑；致重傷者，處3年以上、10年以下有期徒
    刑（第2項）。」，修正後新法將第1項普通傷害罪之法定刑
    ，由「3年以下有期徒刑」提高為「5年以下有期徒刑」，罰
    金亦提高為「50萬元以下」，修正後之新法並非較有利於被
    告，經比較新舊法結果，自以修正前刑法有利於被告，依刑
    法第2條第1項規定，本件應適用被告行為時之法律即修正前
    刑法第277條第1項之規定。
  ㈡核被告所為，係犯修正前刑法第277條第1項之傷害罪。
　㈢按所謂接續犯之包括一罪，係指數行為於同時同地或密切接
    近之時、地實施，侵害同一法益，各行為之獨立性極為薄弱
    ，依一般社會健全概念，在時間差距上，難以強行分開，在
    刑法評價上，以視為數個舉動之接續施行，合為包括之一行
    為予以評價，較為合理，則屬接續犯，而為包括之一罪，本
    案被告持防狼噴霧器多次朝告訴人之頭部、肩膀及手臂噴灑
    ，係在密切接近之時、地實施，並侵害同一法益，各行為之
    獨立性極為薄弱，依一般社會健全概念，在時間差距上，難
    以強行分開，在刑法評價上，以視為數個舉動之接續施行，
    合為包括之一行為予以評價，較為合理，應論以接續犯之一
    罪。　　
三、上訴駁回之理由：
  ㈠原審審理結果，認被告罪證明確，適用修正前刑法第277條第
    1項、刑法第41條第1項前段等規定，審酌被告與告訴人因過
    去糾紛而結怨，不思理性解決，見其父親薛仲利與告訴人有
    肢體接觸並相互攝影，竟即持防狼噴霧器噴灑告訴人，致告
    訴人成傷之犯罪經過，並考量告訴人所受傷勢程度，兼衡被
    告犯後矢口否認犯行，亦未與告訴人達成和解之犯罪後態度
    ，及被告於本案犯行時，未曾因犯罪經法院判處罪刑，審酌
    其素行狀況，另衡以被告因自閉症候群（因而有人際互動、
    人臉指認及路線記憶障礙，不影響被告之責任能力）而領有
    身心障礙證明，及被告於原審自陳學歷為碩士畢業之智識程
    度、家庭狀況普通、現無業之生活狀況等一切情狀，量處拘
    役55日，並諭知易科罰金之折算標準，經核原判決認事用法
    並無不合，量刑亦屬妥適。
　㈡檢察官不服提起上訴，另以被告僅因細故即以防狼噴霧器朝
    告訴人噴灑，造成告訴人因而受有臉、頭皮、前胸、後背、
    雙肩、頸部及雙上肢多處疼痛泛紅等傷害，被告迄今未與告
    訴人和解，甚且一再否認犯行，犯後態度實難謂佳，原審僅
    量處被告拘役55日，似嫌過輕等語。惟按刑之量定，為求個
    案裁判之妥當性，法律賦予法院裁量之權。量刑輕重，屬為
    裁判之法院得依職權自由裁量之事項，苟其量刑已以行為人
    之責任為基礎，並斟酌刑法第57條各款所列情狀，在法定刑
    度內，酌量科刑，如無偏執一端，致明顯失出失入情形，上
    級審法院即不得單就量刑部分遽指為不當或違法。原判決關
    於科刑之部分，已審酌上情，經核並無量刑輕重相差懸殊等
    裁量權濫用之情形；又被告迄未賠償告訴人所受之損害，並
    非係對被告應加重其刑之要件，且經原判決於刑之量定時已
    詳予說明審酌，檢察官猶執前詞提起上訴，被告另執詞否認
    犯罪，上訴指摘原審判決不當云云，均為無理由，應均予駁
    回。
據上論斷，應依刑事訴訟法第368條，判決如主文。
本案經檢察官鄭潔如提起公訴，檢察官郭季青提起上訴，檢察官
何明楨到庭執行職務。
中　　華　　民　　國　　109 　年　　6 　　月　　3 　　日
                  刑事第十一庭  審判長法  官  楊力進
                                      法  官  沈君玲
                                      法  官  雷淑雯
以上正本證明與原本無異。
不得上訴。
                                      書記官  林立柏
中　　華　　民　　國　　109 　年　　6 　　月　　9 　　日
附錄本案論罪科刑法條全文
修正前中華民國刑法第277條
（普通傷害罪）
傷害人之身體或健康者，處3年以下有期徒刑、拘役或1千元以下
罰金。
犯前項之罪因而致人於死者，處無期徒刑或7年以上有期徒刑；
致重傷者，處3年以上10年以下有期徒刑。